【裁判字號】    99,聲再,131
【裁判日期】    990930
【裁判案由】    毒品危害防制條例
【裁判全文】
臺灣高等法院高雄分院刑事裁定         99年度聲再字第131號
聲  請  人
即受判決人    甲○○
上列聲請人因毒品危害防制條例案件，對於本院99年度上訴字第
379 號中華民國99年5 月17日確定判決（臺灣高雄地方法院檢察
署98年度偵字第21970號），聲請再審，本院裁定如下：
    主  文
再審之聲請駁回。
    理  由
一、再審聲請略以：聲請人前因涉嫌違反毒品危害防制條例案件
    ，經臺灣高雄地方法院依共同販賣毒品判處有期徒刑16年，
    並經上訴駁回確定在案，惟聲請人於上開歷審均主張偵查中
    已供出毒品來源為吳政次、藍瑞鴻，並協助檢警查緝，惟因
    該2 人未遭查獲，而無法適用毒品危害防制條例第17條第1
    項之減刑規定。查上開毒品來源之吳政次業遭查獲，檢察官
    並傳訊聲請人到庭作證，雖聲請人向檢察官聲請核發證明，
    遭檢察官以「本署將吳政次、藍瑞鴻列為被告之相關事證，
    均揭於98年度偵字第21970 號案卷中，而被告吳政次為警緝
    獲到案後，傳訊台端作證，此乃判定被告吳政次是否涉有犯
    嫌之證據調查程序，與吳政次遭查獲之原由無涉」而駁回聲
    請人之聲請。然本件警方所以查知毒品來源係吳政次，確因
    聲請人之供述而得，有海調處之電話監聽譯文、聲請人98年
    7 月28日調查筆錄、98年8 月17日偵訊筆錄、98年8 月19日
    之調查筆錄等可證，顯見檢調人員僅知藍瑞鴻涉有販毒重嫌
    ，而對吳政次之資料闕如，是以聲請人自得依毒品危害防制
    條例第17條第1 項之規定減輕其刑，為此依刑事訴訟法第42
    0 條第1 項第6 款規定聲請准予裁定開始再審。
二、聲請人前於98年間因共同販賣第一級毒品，經臺灣高雄地方
    法院以98年度訴字第1623號判處有期徒刑16年，並經本院99
    年度上訴字第379 號、最高法院99年台上字第4853號判決上
    訴駁回確定在案，此有上開判決書影本在卷可查，堪予認定
    。
三、按刑事訴訟法第420 條第1 項第6 款所謂發見確實之新證據
    ，係指其就新證據之本身形式上觀察，毋須經調查程序顯然
    可認為足以動搖原確定之判決者而言。且刑事訴訟法第420
    條第1 項第6 款所謂應受輕於原判決所認罪名之判決，係指
    應受較輕罪名之判決而言，至宣告刑之輕重，乃量刑問題，
    不在本款所謂罪名之內（最高法院56年台抗字第102 號判例
    參照）。查本件聲請人主張伊於上開案件偵審中已供出毒品
    來源，因而查獲吳政次等情，業為其所提出之臺灣高雄地方
    法院檢察署99年8 月24日雄檢泰化99偵緝1594字第63429 號
    函文明確否定在案，而其所提出之電話監聽譯文、聲請人之
    調查及偵訊筆錄等，均非上開案件判決前因未經發見，不及
    調查斟酌，至其後始行發見之「新證據」，且自形式上觀察
    ，亦非經相當調查不能證明其主張屬實，殊與確實之意義不
    符。況聲請人請求依毒品危害防制條例第17條第1 項規定減
    刑其刑，乃宣告刑輕重問題，亦不合於刑事訴訟法第420 條
    第1 項第6 款所定：「應受較輕罪名之判決」之要件，均難
    認為有再審之理由，應依同法第434 條第1 項裁定如主文。
中    華    民    國    99    年    9     月    30    日
                  刑事第七庭    審判長法  官 莊飛宗
                                      法  官 謝宏宗
                                      法  官 蔡廣昇
以上正本證明與原本無異。
如不服本裁定應於送達後5 日內向本院提出抗告狀。
中    華    民    國    99    年    9     月    30    日
                                      書記官 曾允志

司法院資訊處製作；財團法人民間司法改革基金會備份。
